da: Kontorforsyning > Kontorredskaber > Skrive- og tegneredskaber > Tegnekridt: Gelfarveblyanter; Jumbo farveblyanter; Metalliske farveblyanter; Neonfarveblyanter; Almindelige farveblyanter; Duftende farveblyanter; Vridbare farveblyanter; Akvarelfarveblyanter
ja: オフィス用品 > 事務用品 > 筆記用具 > クレヨン: ジェルクレヨン; ジャンボクレヨン; メタリッククレヨン; ネオンクレヨン; 通常のクレヨン; 香り付きクレヨン; ツイスタブルクレヨン; 水彩クレヨン
sv: Kontorsmaterial > Kontorsinstrument > Skriv- och ritinstrument > Färgkritor: Gelkritor; Jumbokritor; Metallkritor; Neonkritor; Vanliga kritor; Doftkritor; Vridbara kritor; Akvarellkritor
lt-LT: Biuro reikmenys > Biuro instrumentai > Rašymo ir piešimo priemonės > Kreidelės: Gelinės kreidelės; Didžiosios kreidelės; Metalinės kreidelės; Neoninės kreidelės; Įprastos kreidelės; Kvapiosios kreidelės; Susukamos kreidelės; Akvarelinės kreidelės
pt-BR: Materiais de escritório > Instrumentos de escritório > Instrumentos de escrita > Giz de cera: Giz de cera de gel; Giz de cera jumbo; Giz de cera metálicos; Giz de cera néon; Giz de cera normal; Giz de cera perfumados; Giz de cera giratório; Giz de cera aquarela
fr: Fournitures de bureau > Accessoires de bureau > Instruments d’écriture et de dessin > Crayons cire: Crayons gel; Crayons géants; Crayons métalliques; Crayons néon; Crayons normaux; Crayons parfumés; Crayons torsadés; Crayons aquarelle
ru: Товары для офиса и канцтовары > Офисные принадлежности > Письменные принадлежности > Цветные мелки: Гелевые мелки; Утолщенные мелки; Мелки с эффектов «металлик»; Мелки с неоновым эффектом; Обычные мелки; Ароматизированные мелки; Выкручивающиеся мелки; Акварельные мелки
bg-BG: Офис консумативи > Офис инструменти > Инструменти за писане и рисуване > Восъчни пастели: Гел восъчни пастели; Восъчни пастели Jumbo (големи); Восъчни пастели с металически цветове; Неонови восъчни пастели; Обикновени восъчни пастели; Ароматизирани восъчни пастели; Гъвкави восъчни пастели; Акварелни восъчни пастели
tr: Büro Malzemeleri > Ofis Aletleri > Yazım ve Çizim Aletleri > Boya Kalemleri: Jel Boya Kalemleri; Jumbo Boya Kalemleri; Metalik Boya Kalemleri; Neon Boya Kalemleri; Normal Boya Kalemleri; Kokulu Boya Kalemleri; Bükülebilir Boya Kalemleri; Suluboya Boya Kalemi
en: Office Supplies > Office Instruments > Writing & Drawing Instruments > Crayons: Gel Crayons; Jumbo Crayons; Metallic Crayons; Neon Crayons; Regular Crayons; Scented Crayons; Twistable Crayons; Watercolor Crayons
hr-HR: Uredski materijal > Uredski uređaji > Pribor za pisanje i crtanje > Bojice: Masne bojice; Jumbo bojice; Metalik bojice; Neonske bojice; Obične bojice; Mirisne bojice; Okretne bojice; Vodene bojice
sk-SK: Kancelárske potreby > Kancelárske nástroje > Písacie a kresliace potreby > Pastelky: Gélové pastelky; Jumbo pastelky; Kovové pastelky; Neónové pastelky; Bežné pastelky; Voňavé pastelky; Otočné pastelky; Akvarelové pastelky
es: Material de oficina > Artículos de oficina > Artículos de escritura y dibujo > Ceras: Ceras de gel; Ceras gigantes; Ceras metálicas; Ceras de neón; Ceras normales; Ceras perfumadas; Ceras giratorias; Ceras de acuarela
zh-CN: 办公用品 > 办公文具 > 书写/绘图工具 > 蜡笔: 凝胶蜡笔; 巨型蜡笔; 金属蜡笔; 霓虹蜡笔; 普通蜡笔; 香味蜡笔; 可旋转蜡笔; 水彩蜡笔
zh-TW: 辦公室用品 > 事務用品 > 書寫/繪畫用具 > 蠟筆: 凝膠蠟筆; 巨型蠟筆; 金屬色蠟筆; 螢光色蠟筆; 一般蠟筆; 香味蠟筆; 可旋轉蠟筆; 水彩蠟筆
nl: Kantoorartikelen > Kantoorbenodigdheden > Schrijfinstrumenten > Kleurkrijtjes: Gelkleurkrijtjes; Jumbo-kleurkrijtjes; Metallic kleurkrijtjes; Neonkleurkrijtjes; Normale kleurkrijtjes; Geparfumeerde kleurkrijtjes; Draaibare kleurkrijtjes; Waterverfkleurkrijtjes
hu: Irodai kellékek > Irodai eszközök > Író- és rajzeszközök > Zsírkréták: Gélzsírkréták; Óriás zsírkréták; Fémzsírkréták; Neonzsírkréták; Általános zsírkréták; Illatos zsírkréták; Csavarható zsírkréták; Akvarellzsírkréták
nb: Kontormateriell > Kontorinstrumenter > Skrive- og tegneinstrumenter > Fargestifter: Gelfargestifter; Jumbo-fargestifter; Metallfargestifter; Neonfargestifter; Vanlige fargestifter; Fargestifter med duft; Vribare fargestifter; Akvarell-fargestifter
de: Bürobedarf > Büroarbeitsmittel > Schreibgeräte > Wachsmalstifte: Gelstifte; Jumbo-Wachsmalstifte; Metallic-Wachsmalstifte; Neon-Wachsmalstifte; Normale Wachsmalstifte; Duftende Wachsmalstifte; Drehbare Wachsmalstifte; Aquarell-Wachsmalstifte
el: Προμήθειες γραφείου > Όργανα γραφείου > Όργανα γραφής & σχεδίασης > Κηρομπογιές: Τζελ κηρομπογιές; Μεγάλες κηρομπογιές; Μεταλλικές κηρομπογιές; Kηρομπογιές Νέον; Κανονικές κηρομπογιές; Αρωματικές κηρομπογιές; Περιστρεφόμενες κηρομπογιές; Υδατοδιαλυτές κηρομπογιές
sl-SI: Pisarniški material > Pisarniški pripomočki > Pisalna in risalna orodja > Barvice: Gel barvice; Jumbo barvice; Kovinske barvice; Neonske barvice; Navadne barvice; Dišeče barvice; Barvice na pritisk; Akvarelne barvice
pt-PT: Materiais de escritório > Material de escritório > Instrumentos de escrita e desenho > Lápis de cor: Lápis de cor de gel; Lápis de cor de tamanho jumbo; Lápis de cor metálicos; Lápis de cor néon; Lápis de cor de tamanho normal; Lápis de cor perfumados; Lápis de cor rotativos; Lápis de aguarela
ro-RO: Consumabile de birou > Instrumente de birou > Instrumente de scris și desen > Creioane de colorat: Creioane cu gel; Creioane jumbo; Creioane metalice; Creioane neon; Creioane obișnuite; Creioane parfumate; Creioane cu mecanism de rotire; Creioane pentru acuarelă
vi: Văn phòng phẩm > Dụng cụ văn phòng > Dụng cụ vẽ và viết > Bút chì màu: Bút chì màu gel; Bút chì màu Jumbo; Bút chì màu ánh kim loại; Bút chì màu neon; Bút chì màu thông thường; Bút chì màu thơm; Bút chì màu dạng xoắn; Bút chì màu nước
ko: 사무용품 > 사무기구 > 필기구/제도용구 > 크레용: 젤 크레용; 점보 크레용; 금속빛 크레용; 형광 크레용; 일반 크레용; 향수 크레용; 돌려쓰는 크레용; 수채 크레용
th: อุปกรณ์สำนักงาน > เครื่องมือสำนักงาน > อุปกรณ์วาดเขียน > ดินสอสี: ดินสอสีเจล; ดินสอสีจัมโบ้; ดินสอสีเมทัลลิก; ดินสอสีนีออน; ดินสอสีธรรมดา; สีเทียนหอม; ดินสอสีบิดได้; ดินสอสีน้ำ
fi: Toimistotarvikkeet > Toimistovälineet > Kirjoitus- ja piirustusvälineet > Väriliidut: Geeliliidut; Jumbokokoiset väriliidut; Metalliväriset liidut; Neonliidut; Tavalliset väriliidut; Tuoksuväriliidut; Kierrettävät väriliidut; Vesiväriliidut
pl: Artykuły biurowe > Akcesoria biurowe > Przybory piśmiennicze i rysunkowe > Kredki: Kredki żelowe; Kredki Jumbo; Kredki metaliczne; Kredki neonowe; Zwykłe kredki; Kredki zapachowe; Kredki wykręcane; Kredki akwarelowe
it: Forniture per ufficio > Strumenti per ufficio > Strumenti per scrivere e disegnare > Pastelli colorati: Pastelli gel; Pastelli Jumbo; Pastelli metallici; Pastelli neon; Pastelli normali; Pastelli profumati; Pastelli Twistable; Pastelli ad acquerello
cs: Kancelářské potřeby > Kancelářské nástroje > Psací potřeby > Krajóny: Gelové pastelky; Pastelky Jumbo (velké); Metalické pastelky; Neonové pastelky; Běžné pastelky; Voňavé pastelky; Šroubovací pastelky; Akvarelové pastelky